【裁判字號】    98,交聲,2550
【裁判日期】    981130
【裁判案由】    聲明異議
【裁判全文】
臺灣高雄地方法院交通事件裁定        98年度交聲字第2550號
原處分機關  高雄市政府交通局
代  表  人  王國材
異  議  人
即受處分人  甲○○
上列異議人即受處分人因違反道路交通管理處罰條例案件，對於
高雄市政府交通局中華民國98年9 月3 日所為之處分（原處分案
號：高市交裁字第裁32-BW0000000號），聲明異議，本院裁定如
下：
    主  文
異議駁回。
    理  由
一、原處分機關係以：異議人即受處分人甲○○所有之車牌號碼
    235-QAJ 輕型機車，於民國98年5 月19日17時19分許，在高
    雄市○○○○○街口，有「停車不依規定」之違規事實，為
    警拍照採證後以98年5 月31日以高市警交相字第BW0000000
    號舉發違反道路交通管理事件通知單（下稱舉發通知單）逕
    行舉發，異議人於期限內到案陳述意見後，經原處分機關高
    雄市政府交通局調查後認上揭違規事實明確，依道路交通管
    理處罰條例第56條第1 項第9 款規定裁處罰鍰新臺幣（下同
    ）600 百元。
二、聲明異議意旨略以：異議人於上開時、地，將235-QAJ 輕型
    機車停放在紅線內，並未違反道路交通管理處罰條例，異議
    人於98年7 月14日到案說明，附有採證照片3 張，其中含有
    里長設立請機車騎士依線規定，停放在紅線內，以免受罰之
    立牌，足可證明異議人已依規定將機車停放在紅線內，為此
    ，請求撤銷原處分云云。
三、按駕駛人駕駛汽車（包括機器腳踏車），應遵守道路交通標
    誌、標線、號誌之指示，道路交通安全規則第90條前段、第
    2 條第1 項第1 款定有明文。次按禁止臨時停車線為紅色實
    線，用以指示禁止臨時停車路段，道路交通標誌標線號誌設
    置規則第169 條第1 項、第2 項定有明文。設有禁止臨時停
    車標誌、標線處所不得臨時停車，道路交通安全規則第111
    條第1 項第3 款亦有明文。又汽車駕駛人停車時，停車時間
    、位置、方式、車種不依規定者，處新臺幣600 元以上1200
    元以下罰鍰，道路交通管理處罰條例第56條第1 項第1 款定
    有明文。經查：
  (一)異議人所有車牌號碼235-QAJ 號輕型機車，於98年5 月19日
    17時19分許，在高雄市○○○○○街口，因在劃有紅色實線
    之禁止臨時停車標線處所停車之情事，為警拍照後逕行掣單
    舉發，嗣經原處分機關以異議人之違規事實明確，依道路交
    通管理處罰條例第56條第1 項第9 款規定，裁處異議人罰鍰
    600 元等情，為異議人所不爭執，並有本件舉發通知單、現
    場採證照片、原處分機關98年9 月3 日高市交裁字第裁32-B
    W0000000號舉發違反道路交通管理事件裁決書各1 紙在卷可
    佐，依卷內採證照片所示，異議人確有將上開機車停放在劃
    設有紅色實線之禁止臨時停車標線處所之交通違規行為，堪
    以認定。
  (二)異議人固辯稱其有依該處所之告示牌指示，將上開機車停放
    在紅線內，並於向原處分機關到案陳述意見時，提出照片3
    張，其中含有內容為「機踏車請- 依箭號斜放45度並勿越紅
    線以免受罰」之告示牌（見本院卷第32頁），辯稱其並無違
    規云云。惟按道路交通管理處罰條例第3 條第1 款規定：「
    道路：指公路、街道、巷衖、廣場、騎樓、走廊或其他供公
    眾通行之地方」，又依道路交通標誌標線號誌設置規則第14
    9 條第項第5 款規定：「紅實線設於路側，用以禁止臨時停
    車」，及第169 條第1 項、第2 項規定：「禁止臨時停車線
    ，用以指示禁止臨時停車路段，以劃設於道路緣石正面或頂
    面為原則，無緣石之道路得標繪於路面上，距路面邊緣以30
    公分為度。本標線為紅色實線，線寬除設於緣石，正面者以
    緣石高度為準外，其餘皆為10公分。」，可知紅色實線係用
    以指示禁止臨時停車「路段」，其禁停範圍在該路段內並無
    左右內外之分，即於劃設有禁止臨時停車線之左、右側道路
    範圍內均不得停車。由卷附採證照片觀之，異議人所有上開
    輕型機車確係停放在道路邊緣（道路與路旁房屋牆壁之間）
    ，且該段道路路面確劃有紅色實線，揆諸前揭說明，縱令異
    議人將機車停放在該紅線之內側，仍屬在劃有紅色實線禁止
    臨時停車路段停車之情形，而有「停車位置不依規定」之違
    規情事，原處分機關依道路交通管理處罰條例第56條第1 項
    第9 款規定予以處罰，於法有據。異議人稱其機車停放於紅
    實線內側未違規云云，顯有誤會。異議人雖提出照片，顯示
    該處所牆壁上貼有「機踏車- 請依箭頭斜放45度並勿越紅線
    以免受罰」等語之告示牌（見本院卷第32頁中間照片），然
    該告示牌為私人設置，非高雄市政府交通局所設，有高雄市
    交通局98年8 月17日高市交停字第0980040798號函在卷為憑
    （見本院卷第29頁），即無礙於異議人本件交通違規事實之
    認定。至於由異議人另提出之2 張照片所示（見本院卷第32
    頁上、下方照片），雖有其他違規車輛停放在該處，亦不能
    使異議人之交通違規行為，因此而謂合法，是異議人前揭所
    辯，委無足取。
四、綜上所述，異議人所有之上開輕型機車，於前揭時、地，有
    停車位置不依規定之交通違規事實，堪以認定。原處分機關
    依道路交通管理處罰條例第56條第1 項第9 款及違反道路交
    通管理事件統一裁罰基準表之規定，裁處異議人600 元，核
    無不當。本件異議為無理由，應予駁回。
五、據上論斷，依道路交通案件處理辦法第19條，裁定如主文。
中    華    民    國    98    年    11    月    30    日
                    交通法庭    法  官  曾鈴
以上正本證明與原本無異。
如不服本裁定，應於收受送達後5 日內向本院提出抗告狀。
中    華    民    國    98    年    11    月    30    日
                                書記官  林慧君


司法院資訊處製作；財團法人民間司法改革基金會備份。
